Inventaris van het archief van de Nationale Adviesraad voor Ontwikkelingssamenwerking (NAR), (1962) 1964-1987
Nationaal Archief, Den Haag
C/Bur./102 Reactie van J.C. Breman t.a.v. de advisering door de raad over Suriname en de Nederlandse Antillen in het verslag van de 37e Bureauvergadering gestelde.
C/Bur./103 Brieven van G. Corea (dd. 24 januari 1974) en de voorzitter van de raad (dd. 25 januari 1974) m.b.t. het tienjarig bestaan van de raad.
C/Bur./104 Brief (dd. 24 januari 1974) van de vicevoorzitter van de Belgische Raad van Advies voor de Ontwikkelingssamenwerking, M.A. Goffin.
C/Bur./106 Afschrift van de door de voorzitter van de raad met J.C. Breman gevoerde correspondentie t.a.v. het verslag van de 37e Bureauvergadering.
C/Bur./107 Memorandum van J.D. Speckman over bevolkingsgroei en de sociaaleconomische ontwikkeling in de ontwikkelingslanden.
C/Bur./109 Brief (dd. 15 februari 1974) van minister Pronk inzake de voortzetting van de werkzaamheden van de Nationale Commissie Ontwikkelingsstrategie, alsmede een kopie van de antwoordbrief (dd. 26 februari 1974) van de voorzitter van de raad.
C/Bur./110 Rapport van de werkgroep ad-hoc over de regels m.b.t. minderheidsopvattingen.
C/Bur./111 Brief van H.A.J. Coppens inzake de bespreking van het advies Stabilisatie Exportopbrengsten Ontwikkelingslanden in de beleidsvergadering met minister Pronk.
C/Bur.112 Mededeling in de Onderneming van 22 maart 1974 m.b.t. de instelling van een commissie sociaaleconomische gevolgen energievoorzieningen.
C/Bur./113 Resultaten van de enquête m.b.t. het advies Bovennationale Besluitvorming en het alternatieve advies Het Streven naar Rechtsorde in de Wereld.
C/Bur./114 Artikel van P.T. Bauer in Encounter van maart 1974 getiteld: Foreign Aid, Forever? Critical Reflections on a Myth of Our Time.
C/Bur./115 Voorstel van het bureau inzake het opnemen van de nota Het Streven naar Rechtsorde in de Wereld als minderheidsnota bij het advies Bovennationale Beleidsvorming.
C/Bur./116 Aantekening voor het bureau inzake de mogelijkheid van een advies van de Raad over de Wereldvoedselsituatie.
C/Bur./117 Afschrift van de tussen de voorzitter van de raad en J.C. Ramaer gevoerde briefwisseling inzake het alternatief Het Streven naar Rechtsorde in de Wereld.
C/Bur./118 Afschrift van de brief van minister Pronk aan de voorzitter van de raad inzake de participatie van de raad in de Nationale Commissie Voorlichting en Bewustwording Ontwikkelingssamenwerking.
C/Bur./119 Brief (dd. 14 mei 1974) van de secretaris van de Belgische Raad van Advies voor de Ontwikkelingssamenwerking betreffende het houden van een nieuw gesprek met de raad.
C/Bur./120 Brief (dd. 24 juni 1974) van H. Linneman inzake het preadvies over de grondstoffenproblematiek.
C/Bur./121 Afschrift van de brief (dd. 7 oktober 1974) van de voorzitter van de raad aan minister Pronk inzake een drietal kwesties.
C/Bur./122 Antwoord van minister Pronk op 21 oktober 1974.
C/Bur./123 Leden van de raad die geen zitting hebben in een werk-, gespreks- of klankbordgroep van de raad.
C/Bur./124 Rapport van de ad-hoc groep Onderwijsbijstand Ontwikkelingslanden.
C/Bur./125 Advies van H.C. Bos over een eventueel advies van de raad voor particuliere buitenlandse investeringen.
C/Bur./126 Door J.P. de Jongh, C.L. Patijn en H.A.J. Coppens voorgestelde vraagpunten c.q. onderwerpen voor de gedachtewisseling met minister Pronk.
C/Bur./126/Add.1 Door J.C. Ramaer voorgestelde onderwerpen voor het gesprek met minister Pronk.
C/Bur./127 Conclusies van de conferentie te Zandvoort tussen de minister van Ontwikkelingssamenwerking en CEBEMO, ICCO en NOVIB inzake het medefinancieringsprogramma.
C/Bur./128 Aantekening inzake een studiedagvoorstel.
C/Bur./129 Brief (dd. 8 juli 1975) van minister Pronk inzake bespreking adviezen.
C/Bur./130 Nadere regeling m.b.t. de wijze van totstandkoming van minderheidsnota's: Ontwerp-spelregels voor de Voorzitters van de Werkgroepen.
C/Bur./130/Rev.1 Nadere regeling m.b.t. de wijze van totstandkoming van minderheidsnota's: Suggesties voor de Voorzitters van de Werkgroepen.
C/Bur./131 Kanttekeningen bij het uitgangspunt Hulp aan de Allerarmsten van E.W. Hommes.
C/Bur./132 Hulp aan de Allerarmsten, opmerkingen van J.F. de Jongh n.a.v. de kanttekeningen van E.W. Hommes.
C/Bur./133 Tekst van de door minister Pronk op de studiedag van de raad uitgesproken rede, alsmede de voorlopige tekst van de door de voorzitters van de drie studiedag- werkgroepen uitgesproken samenvattingen.
C/Bur./135 Afschrift van de tussen de voorzitter van de raad en S.L. Mansholt gevoerde briefwisseling inzake de werkgroep EEG- Ontwikkelingssamenwerking.
C/Bur./136 Brief van minister Pronk aan de voorzitter van de raad inzake de herbenoeming van de leden van de raad, met daarbij gevoegd een in de bureauvergadering van 5 maart 1976 te bespreken voorstel voor een antwoordbrief van de voorzitter.
C/Bur./137 Tweede versie van de door E.W. Hommes opgestelde kanttekeningen bij het uitgangspunt Hulp aan de Allerarmsten.
C/Bur./138 Studiedag inzake de Grondslagen voor de Ontwikkelingssamenwerking van 25 november 1976 met als thema's:
Wat is ontwikkelingsemancipatie of modernisering en wat is de betekenis van deze vraag voor de praktijk.
Doeleinden van de ontwikkelingssamenwerking en de mogelijkheid van het stellen van daarop gerichte voorwaarden.
C/Bur./139 Overzicht van de standpunten van de BRD, de Europese Commissie en Nederland inzake de harmonisatie en coördinatie van het ontwikkelingssamenwerkingsbeleid in de gemeenschap.
C/Bur./141 Adviesaanvraag van minister Pronk inzake de structuur van de Nederlandse economie en de internationale arbeidsverdeling.
C/Bur./141/Add.1 Kopie van de, n.a.v. de adviesaanvraag van minister Pronk met prof. Tims, gevoerde correspondentie.
C/Bur./143 Notitie inzake de voorbereiding van de Derde Ontwikkelingsstrategie der Verenigde Naties naar aanleiding van de op 5 oktober 1977 gehouden vergadering van het Bureau van de Raad.
C/Bur./144 Brieven van dr. H.M. de Lange en prof. dr. W. Tims inzake de noodzaak tot verdere doordenking van het basisbehoeftenmodel ter bespreking in de Bureauvergadering van 11 april 1978.
C/Bur./145 Notitie inzake de opzet en het functioneren van de raad.
C/Bur./146/Basic Needs Beknopt verslag van de bespreking van de ad hoc groep inzake een mogelijke nadere bestudering van het basisbehoeftenvraagstuk gehouden op 19 juni 1978.
C/Bur./147/Basic Needs/Rev. 1 Voorstel Landenstudies over Basisbehoeftenbeleid van de ad-hoc groep Basic Needs met ontwerpaanbiedingsbrief aan de minister, ter bespreking in de vergadering van het Bureau van de Raad van 14 december 1978.
C/Bur./148 Adviesaanvraag van minister De Koning over landbouwontwikkeling te bespreken in de bureauvergadering van 14 december 1978.
C/Bur./149 Brief van drs. L.A.V. Metzemaekers aan de voorzitter inzake de voortzetting van de werkzaamheden van de werkgroep Lomé II.
C/Bur./150 Afschrift van een brief van minister De Koning van 1 februari 1979 aan de voorzitter van de raad inzake het voorstel Landenstudies Basisbehoeftebeleid.
C/Bur./151 Brief van ambassade van Londen van 22 februari 1979 over de stand van zaken met betrekking tot de British Council on International Development, alsmede gedeelten uit het Belgische Staatsblad van 16 maart 1977, 12 juli en 9 september 1978 inzake statuten en het ledenbestand van de raad.
C/Bur./151/Add. 1 Brief met bijlage over de Wissenschaftlicher Beirat beim Bundesminister für wirtschaftliche Zusammenarbeit, alsmede een brief van het Sekretariat der Beratende Kommission für Internationale Entwicklungszusammenarbeit met een overzicht van het ledenbestand, alsmede nadere informatie over de Advisory Committee on External Aid and Development.
C/Bur./152 Beknopt verslag van het gesprek over de adviesaanvraag van minister De Koning over landbouwontwikkeling gehouden op 18 januari 1979.
C/Bur./153 Voorstel tot instelling van een werkgroep Cultuur van de hand van prof. dr. E.W. Hommes.
C/Bur./154 Verslag van een door het Ministerie van Buitenlandse Zaken (Ontwikkelingssamenwerking) georganiseerde gedachtewisseling over de mogelijkheid om in de nieuwe ontwikkelingsstrategie aandacht te besteden aan de culturele effecten van het ontwikkelingsvraagstuk.
C/Bur./155 Deelneming van het Oostblok in de Internationale Economische Orde, notitie van de hand van prof. dr. W. Brand.
C/Bur./156 Aantekening inzake de mogelijkheid tot het houden van een studiedag over DD III.
C/Bur./157 Brief van de secretaris van de Belgische Raad van Advies voor de Ontwikkelingssamenwerking en de daarbij gevoegde bijlagen.
C/Bur./158 Rapport van het (IFDA) symposium over een nieuwe internationale ontwikkelingsstrategie dat van 25 tot 28 juli 1979 in Scheveningen werd gehouden.
C/Bur./159 Zijn wij met het Programma Universitaire Ontwikkelingsprojecten Nieuwe Stijl op de Goede Weg?, een artikel van prof. dr. H.C. Bos in het maandblad Overzicht van december 1977, jaargang VIII- no 4.
C/Bur./160 Voorstel van prof. dr. W. Tims voor het uitbrengen van een advies over internationale financiële vraagstukken met betrekking tot ontwikkelingslanden.
C/Bur./161 De Rol van Evaluatie in de Nederlandse Bilaterale Ontwikkelingssamenwerking, notitie van de Directie Internationale Technische Hulp van het Ministerie van Buitenlandse Zaken.
C/Bur./162 Brief van de ambassade te Bonn met enige nadere informatie over de Wissenschaftliche Beirat beim Bundesministerium für Wirtschaftliche Zusammenarbeit.
C/Bur./163 Perscommuniqué betreffende de instelling en samenstelling van een Ierse Adviesraad voor Ontwikkelingssamenwerking.
C/Bur./163/Add. 1 Afschrift van de brief van de voorzitter van de raad aan de voorzitter van de recentelijk ingestelde Ierse Advies Raad voor Ontwikkelingssamenwerking, dr. Tom Walsh.
C/Bur./164 Voorstel voor een aangepast reglement van de raad.
C/Bur./165 Afschrift van een brief (dd. 18 februari 1980) van minister De Koning aan de voorzitter van de raad inzake het advies Nederlandse Antillen.
C/Bur./165/Add. 1 Afschrift van het antwoord van de voorzitter op de brief van minister De Koning inzake het Advies Nederlandse Antillen.
C/Bur./166 Brief (dd. 18 december 1979) van het raadslid drs. P. Jeuken met daarbij gevoegd de reactie uit FNV-kring op de regeringsnota's, waarin zijn verzoek aan de raad om een werkgroep in te stellen die speciaal de rol van specifieke (groepen van) multinationals als invalshoek kiest in het internationaal economisch gebeuren om te beginnen in de internationale handel nader is uitgewerkt.
C/Bur./167 Aantekening over het antiverwerkingskarakter van de tariefstructuur van de geïndustrialiseerde landen van de hand van prof. H.C. Bos.
C/Bur./168 Discussiestellingen over het functioneren van de raad van de hand van drs. H.A.J. Coppens ter bespreking in de bureauvergadering van 6 mei 1980.
C/Bur./169 Afschrift van de brief van minister De Koning inzake het advies De Wereldvoedselvoorziening en het EEG-landbouwbeleid aan de voorzitter van de raad.
C/Bur./170 Afschrift van de brief van minister De Koning inzake de nieuwe samenstelling van het ledenbestand van de raad aan de voorzitter van de raad.
C/Bur./171 Aantekening inzake een mogelijk advies over de energieproblematiek van ontwikkelingslanden.
C/Bur./172 Brief van prof. Mostertman aan de voorzitter van de raad met daarbij gevoegd een advies van zijn hand over de uitvoering van conclusie van het hoofdstuk Wetenschap en Technologie uit de regeringsnota Ontwikkelingssamenwerking in Wereldeconomisch Perspectief.
C/Bur./173 Enkele opmerkingen over de voorgestelde aanpassing van het reglement van de raad van de hand van drs. H.A.J. Coppens.
C/Bur./173/Add. 1 Enkele opmerkingen over de aanpassing van het reglement van de raad van de heren Hazenbosch en Hofstede.
C/Bur./174 Kanttekeningen van de Raad van Nederlandse Werkgeversverbonden VNO en NCW bij het advies inzake het grondstoffenvraagstuk.
C/Bur./174/Add. 1 Korte reactie op de kanttekeningen van de raad van Nederlandse Werkgeversverbonden VNO en NCW bij het advies inzake het grondstoffenvraagstuk op verzoek van de voorzitter opgesteld door drs. J.W.A. Vingerhoets.
C/Bur./174/Add. 2 Afschrift van de brief van de voorzitter van de raad aan de voorzitter van de Commissie Grondstoffen van de Raad van Nederlandse Werkgeversverbonden VNO/NCW inzake de kanttekeningen van deze commissie bij het advies inzake het grondstoffenvraagstuk.
C/Bur./175 Afschrift van de brief (dd. 3 juli 1980) van minister De Koning aan de voorzitter van de raad inzake het voorstel Landenstudies Basisbehoeftenbeleid.
C/Bur./176 Aanwijzingen inzake contacten tussen kamercommissies en ambtenaren, en tussen kamercommissies en regeringsadviescolleges.
C/Bur./177 Herziene indeling van het ontwerpadvies Energieproblematiek van Ontwikkelingslanden.
C/Bur./178 Aantekening inzake het Multivezelakkoord.
C/Bur./179 Brief van drs. H.A.J. Coppens aan de voorzitter van de raad inzake een mogelijke nadere bezinning van de raad op de idee van een ontwikkelingsverdrag of mini-NIEO ter bespreking in de bureauvergadering van 19 september 1980.
C/Bur./180 Reactie van drs. H.A.J. Coppens op de reactie van het Bureau van de raad op zijn discussiestellingen over het functioneren van de raad ter bespreking in de bureauvergadering van 19 september 1980.
C/Bur./181 Notitie over een mogelijke werkgroep betreffende problemen bij industrialisatie en het scheppen van werkgelegenheid in ontwikkelingslanden van de hand van mevr. drs. E. Postel-Coster ter bespreking in de bureauvergadering van 19 september 1980.
C/Bur./182 Afschrift van de tussen de algemeen secretaris van de Sociaal Economische Raad (SER) en de voorzitter van de raad gevoerde briefwisseling over de wijze van behandeling van de door minister De Koning aan de SER en de raad gerichte adviesaanvraag inzake een eventuele internationale productencode voor export naar ontwikkelingslanden.
C/Bur./182/Add. 1 Afschrift van de brief van de voorzitter van de SER aan minister De Koning betreffende de adviesaanvraag inzake de totstandkoming van een internationale productencode voor export naar ontwikkelingslanden.
C/Bur./183 Beknopt verslag van het gesprek over een mogelijke werkgroep betreffende problemen bij industrialisatie en het scheppen van werkgelegenheid in ontwikkelingslanden gehouden op 13 oktober 1980.
C/Bur./184 Afschrift van de brief van de voorzitter en secretaris van de Stuurgroep World Conservation Strategy (WCS) aan de voorzitter van de raad.
C/Bur./185 Brief (dd. 1 april 1981) van de algemeen secretaris van de Raad voor de Kunst en antwoord (dd. 9 april 1981) hierop van de voorzitter van de raad.
C/Bur./185 Commentaar van dr. S.L. Mansholt op de nota van de regering inzake het EG-beleid en ontwikkelingssamenwerking.
C/Bur./186 Afschrift van de brief van de heer P. Hazenbosch aan de voorzitter en de leden van het Bureau van de raad inzake de behandeling van wijzigingsvoorstellen tijdens plenaire vergaderingen van de raad.
C/Bur./187 Notities over een aantal nieuwe adviesonderwerpen ten behoeve van agendapunt vijf van de vergadering van het Bureau van de raad op 3 september 1981.
C/Bur./188 Notitie betreffende het voorstel van een studiedag ten behoeve van agendapunt zes van de vergadering van het Bureau van de raad op 3 september 1981.
C/Bur./189 Advies Culturele Aspecten Ontwikkelingssamenwerking, aangeboden door de Raad voor de Kunst aan minister De Koning op 24 augustus 1981.
C/Bur./190 Notitie over de mogelijke opzet van een in oktober 1982 door de raad te organiseren studiedag.
C/Bur./191 Brief (dd. 26 februari 1982) van de directeur-secretaris van de Nationale Commissie Voorlichting en Bewustwording Ontwikkelingssamenwerking (NCO) betreffende het beleggen van een studiedag over ontwikkeling en ontwapening.
C/Bur./192 Brief (dd. 2 maart 1982) van de Nederlandse Sport Federatie betreffende het advies Culturele Aspecten van Ontwikkelingssamenwerking.
C/Bur./193 Notitie over de mogelijke follow-up van het advies Landbouwontwikkeling.
C/Bur./194 Brief (dd. 24 november 1981) van de minister voor Ontwikkelingssamenwerking aan de voorzitter van de raad inzake het gesprek met het presidium van de raad.
C/Bur./194/Add. 1 Bijlage (memorandum betreffende de procedure voor reacties op door de raad uitgebrachte adviezen) behorende bij de brief van de minister voor Ontwikkelingssamenwerking aan de voorzitter van de raad.
C/Bur./195 Notitie over de ontwikkelingen in de internationale handel opgesteld als achtergrondinformatie voor de discussie binnen het Bureau over de wenselijkheid van nieuw uit te brengen adviezen.
C/Bur./196 Notitie van de secretaris-generaal van de UNCTAD ten behoeve van de voorbereiding van de voorlopige agenda van UNCTAD VI en het ontwerpverslag van de bespreking van deze notitie in de 24e zitting van de Trade and Development Board van UNCTAD.
C/Bur./197 Door SER-secretariaat opgestelde notitie over een te organiseren symposium Adviesorganen in de Politieke Besluitvorming.
C/Bur./198 Notitie betreffende het thema van de op 28 oktober 1982 te houden studiedag Het Nederlandse Bedrijfsleven en Ontwikkelingssamenwerking.
C/Bur./199 Notitie van de hand van drs. E.P. Wellenstein welke een aantal uitgangspunten bevat die centraal zouden kunnen staan bij de opstelling van een advies over internationale handel.
C/Bur./200 Reorganisatie van externe adviesorganen.
C/Bur./201 Briefwisseling tussen de voorzitters van raad en van de SER inzake de gezamenlijke voorbereiding van een advies over minimum internationale arbeidsnormen.
C/Bur./202 Lomé III / Memorandum Pisani.
C/Bur./203 Schematisch overzicht van de onderwerpen die op de studiedag Bedrijfsleven en Ontwikkelingssamenwerking van 28 oktober 1982 aan de orde zijn geweest, ten behoeve van de bespreking van agendapunt vier van de bureauvergadering van 17 december 1982.
C/Bur./204 Brief van prof. dr. P.J.I.M. de Waart inzake de financiering van de werkzaamheden van een student-assistent ten behoeve van het advies Minimum Internationale Arbeidsnormen.
C/Bur./205 Briefwisseling inzake het opstellen van een studie ten behoeve van het advies Minimum Internationale Arbeidsnormen.
Bijlage 3: Specificatie van onderzoeken van de invloed van Particuliere Buitenlandse Investeringen (PBI)
C/Bur./70/PBI Literatuuropgave voor de problemen van de particuliere buitenlandse investeringen in ontwikkelingslanden en de multinationale onderneming (de lijst zelf is niet aangetroffen in het archief).
C/Bur./72/PBI The Future of International Business, artikel van N. Macrae in de Economist van 22 januari 1972.
C/Bur./73/PBI The impact of multinational corporations on the development process and on international relations.
C/Bur./74/PBI The Multinational in a New Mode: Ownership by the Developing Countries, artikel van L.R. Scheman in International Development Review, nr. 2 1973.
C/Bur./75/PBI MCNs in the Third World: Is Conflict Unavoidable?, artikel van P.P. Gabriel in Harvard Business Review, juli-augustus 1972.
C/Bur./76/PBI Restrictive Business Practices Draft resolution submitted by Pakistan on behalf of the Group of 77 members of the Committee on Manufactures.
C/Bur./77/PBI Policy Implications of Part I of the Development Centre Study on Private Investment (The Reuber Study), twee notities van het DAC-secretariaat.
C/Bur./78/PBI Some Reflections on the Direct Effects of Private Foreign Investment on the Recipinets' Balance of Payment, notitie van het DAC- secretariaat.
C/Bur./79/PBI Comment on the ICC Guidelines for International Investment, notitie van het DAC-secretariaat.
C/Bur./80/PBI Recent Developments in the Field of Private Investments in Developing Countries, notitie van het DAC-secretariaat.
C/Bur./81/PBI The flow of financial resources. Some aspects of the balance-of-payments effects of private foreign investment-case studies of Jamaica and Kenya.
C/Bur./82/PBI ECOSOC resolutie 1721. The impact of multinational corporations on the development proces and on international relations
C/Bur./83/PBI De stroom van particuliere middelen van DAC-landen naar ontwikkelingslanden in relatie tot het BNP, de importen en de exporten van ontwikkelde en ontwikkelingslanden.
C/Bur./84/PBI Agenda voor het tweede gesprek over pariculiere buitenlandse investeringen op 18 september 1973.
C/Bur./87/PBI First, Catch your Multinational. How Developing Countries should get the Best Value from the Big Multinational Corporations they Love to Hate, artikel uit de Economist, september 1973.
C/BUr./89/PBI De Multinationale Onderneming in het Geding. Onmiskenbare Schakel in het Internationale Economische Proces, samenvatting van een voordracht van P. Kuin.
C/Bur./90/PBI The Search for Common Ground A Survey of Effects to Develop Codes of Behavior in International Investment.
C/Bur./94/PBI Brief van A.S. Friedeberg inzake de (on)mogelijkheid van een beschrijving van de positie van de multinationals.
C/Bur./95/PBI Commentaar van de IKK op deel II van het rapport van 20 eminente personen aan ECOSOC: De Invloed van Multinationale Ondernemingen op het Ontwikkelingsproces en de Internationale Relaties.
C/Bur./96/PBI Rede van de voorzitter van de Raad van Bestuur van Unilever NV, G.D.A. Klijnstra, voor de Amerikaanse Kamer van Koophandel op 6 november 1974.
Bijlage 4: Specificatie van adviezen en briefadviezen opgesteld door de NAR
1 Advies Nederlands Consortiumbeleid, maart 1965
2 Advies Projectenprogramma, maart 1965
3 Advies Opleiding uit te zenden Deskundigen, maart 1965
4 Advies Algemene Samenstelling Hulpprogramma 1965, augustus 1965
5 Advies Internationaal Beleid, augustus 1965
6 Advies Rentesubsidies en Giften, augustus 1965
7 Advies Algemene Samenstelling Hulpprogramma 1966, augustus 1965
8 Advies Bevordering van Particuliere Investeringen, augustus 1965
9 Advies Voorlichting inzake Ontwikkeling, september 1966
10 Advies Algemene Samenstelling Hulpprogramma 1967, september 1966
11 Advies Vraag en Aanbod van Deskundigen, oktober 1966
12 Advies Deskundigen ter Beschikking, oktober 1966
13 Advies Particuliere Ontwikkelingsactiviteiten, oktober 1966
14 Advies Wereldvoedselvraagstuk, oktober 1966
15 Advies Wetenschappelijk Onderwijs, januari 1967
16 Advies Coördinatie Hulpverleningsbeleid, januari 1967
17 Advies Overdracht van Gebruikte Kapitaalgoederen, juli 1967
18 Advies Algemene Samenstelling Hulpprogramma 1968, juli 1967
19 Advies Acculturatie, september 1967
20 Tweede Advies Internationaal Beleid, oktober 1967
21 Advies Nederland en de Voedselproductie in Ontwikkelingslanden, maart 1968
22 Advies Caraïbisch Gebied, juni 1968
23 Advies Algemene Samenstelling Hulpprogramma 1969, juni 1968
24 Advies Aspecten van Subuniversitair Onderwijs en de Ontwikkelingslanden (1), oktober 1968
25 Advies Ontwikkelingsstrategie en -handvest, oktober 1968
26 Advies Vernieuwing van de Conventie van Yaoundé januari 1969
27 Advies Besluitvorming Overzeese Vestigingen, februari 1969
28 Advies Algemene Samenstelling Hulpprogramma 1970, mei 1969
29 Advies Functionele Concentratie Bilaterale Projecten- en Deskundigenprogramma, april 1970
30 Advies Algemene Samenstelling Hulpprogramma 1971, mei 1970
31 Advies De Structuur van de Nederlandse Economie en de Internationale Arbeidsverdeling, februari 1971
32 Advies Wettelijke Regeling voor de Hulpverlening aan Ontwikkelingslanden, april 1971
33 Advies De Nederlandse Ontwikkelingsbijdrage 1971-1980, april 1971
34 Advies Vierjarenprogramma, april 1971
35 Advies Jongeren Vrijwilligers, juni 1971
36 Advies Sociale Aspecten van het Ontwikkelingsbeleid, september 1971
37 Advies Re-adaptatiefonds, december 1971
38 Advies Technische Hulp, februari 1972
39 Advies UNCTAD III, maart 1972
40 Advies Evaluatie van de Nederlandse Ontwikkelingshulp, augustus 1972
41 Advies EEG-Ontwikkelingssamenwerking, april 1973
42 Advies Wetenschap en Techniek voor Ontwikkelingslanden, april 1973
43 Advies Gastarbeiders, mei 1973
44 Advies Schuldenprobleem Ontwikkelingslanden, juni 1973
45 Advies Organisatie Internationaal Onderwijs, oktober 1973